臺灣高等法院交通事件裁定　　　　　　 96年度交抗字第304號
　　抗　告　人　甲○○
　　即受處分人
上列抗告人因違反道路交通管理處罰條例事件，不服台灣台北地
方法院，中華民國96年3月28日所為裁定（96年度交聲字第243
號），提起抗告，裁定如下：
    主      文
抗告駁回。
    理      由
一、抗告人即受處分人甲○○駕駛4631-DY號牌自小客車，於民
    國95年11月2日0時37分許，行經台北市○○路、通河街，有
    行車管制號誌交岔路口，明知所面對遵行方向的號誌是禁止
    車輛通行的「圓形紅燈」行車管制號誌，竟不遵守該號誌管
    制闖紅燈，經臺北市政府警察局大同分局交通分隊依據採證
    相片逕行舉發。
    抗告人於舉發單所載應到案日期提出申訴並坦承是實際駕駛
    人，經原處分機關依舉發單位調查結果，認確前述違規行為
    ，因而裁處受處分人罰鍰新台幣2700元並記違規點數3點。
二、抗告人以承德路旁樹葉繁多遮住號誌，行經上述路段，發現
    不能左轉，但又已在紅燈路口的三分之一處，為安全起見而
    慢速通過路口；抗告人為新加坡華僑不會任意違法等語，聲
    明異議。
    原審以抗告人並不否認於前述時地駕車行經前述路段闖紅燈
    的事實，且有北市警交大字第Ａ00000000號舉發通知單、台
    北市政府警察局大同分局95年12月18日北市警同分交字第
    09534668400號函可憑。違規路口的交通號誌黃燈有3.9秒，
    抗告人於紅燈亮後2.6秒逾越停止線壓觸感應線圈，在紅燈
    後的3.6秒繼續以時速42公里前進，觸發照相機而自動測照
    等情，除有上述函文可憑之外，並經原審依職權調取由原舉
    發機關以96年3月12日，北市警同分交字第09630801400號函
    檢送的彩色舉發照片2張可證。
    受處分人違規行為明確，辯稱是因已經越線為求安全而通過
    等語，與前述科學儀器偵測所得事實不符，不可採信。
    舉發照片由立於路邊的違規照相機鏡頭所拍攝，為求能照得
    全般狀況，照相機因而立於高處，抗告人以鏡頭拍攝的角度
    ，辯稱其視線受樹葉遮蔽，不能採信。
    原審因而認定抗告人前述違規行為事證明確；原處分機關依
    道路交通管理處罰條例第53條及違反道路交通管理事件統一
    裁罰標準表規定，所為前述裁處，並無不當，而駁回抗告人
    的異議聲明。
三、原審認事用法均妥適。抗告意旨既不否認95年11月2日0時37
    分許的前述駕車闖紅燈的違規事實；卻以台北市政府警察局
    大同分局95年12月18日，以北市警同分交字第09534668400
    號，回覆台北市交通事件裁決所，有關北市警交大字第Ａ
    00000000號舉發通知單的查詢事項函，抗辯「「95年12月18
    日」抗告人身在國外，不可能在國內有違規行為等語。
    其實，前述95年12月18日函旨在於回覆台北市交通事件裁決
    所，就95年11月2日0時37分許，北市警同分交字第09534668
    400號舉發通知單記載抗告人違規行為的查詢事項。
    「95年12月18日」並非違規行為日。因此，「95年12月18日
    」抗告人是否身處國外，與本事件無關。
    抗告人意旨的陳述無理由，應予駁回。
四、依道路交通案件處理辦法第26條，刑事訴訟法第412條，裁
    定如主文。
中　　華　　民　　國　　96　　年　　 5　　月　　10　　日
                  交通法庭審判長法　官  林堭儀
　　　　　　　　　　　　　　　　法  官  陳玉雲
          　　　　　　　　　　　法  官  郭豫珍
以上正本證明與原本無異。
不得再抗告。
                                書記官  胡勤義
中　　華　　民　　國　　96　　年　　5 　　月　　10　　日
